【裁判字號】    95,易,387
【裁判日期】    950512
【裁判案由】    毒品危害防制條例
【裁判全文】
臺灣板橋地方法院刑事判決               95年度易字第387號
聲  請  人  臺灣板橋地方法院檢察署檢察官
被      告  甲○○
                    （現於台灣台北監獄台北分監執行中）
上列被告因違反毒品危害防制條例案件，經檢察官聲請簡易判決
處刑（94年度核退毒偵字第2179號）暨移送併案（94年度毒偵字
第6475號；95年度毒偵字第1380號，含94年度核退毒偵字第4306
號、94年度毒偵字第4951號等卷宗），本院認不宜以簡易判決處
刑（原案號：94年度簡字第5519號刑事卷），改依通常程序審理
，本院於準備程序中，被告就被訴事實為有罪之陳述，經告知被
告簡式審判程序之旨，並聽取當事人之意見後，經本院合議庭以
裁定進行簡式審判程序，判決如下：
    主  文
甲○○連續施用第二級毒品，累犯，處有期徒刑柒月。
扣案如附表甲編號1 至3 所示之物均沒收；如附表乙編號1 至2
所示之物均沒收銷燬。
    事  實
一、甲○○曾犯有麻醉藥品管理條例罪案件、毒品危害防制條例
    罪案件等前科多次，所犯最後一次違反毒品危害防制條例罪
    案件，經本院以94年度簡字第249 號（聲請簡易判決處刑書
    誤載為94年度簡字第3249號）判決有期徒刑5 月，於94年3
    月7 日判決確定，甫於民國94年6 月1 日易科罰金執行完畢
    。另其曾因施用毒品案件，經觀察、勒戒後，因無繼續施用
    毒品傾向，執行完畢釋放，並經臺灣板橋地方法院檢察署檢
    察官於93年3 月31日，以93年度毒偵字第1225號不起訴處分
    確定；詎其仍不知悔改，於前受觀察、勒戒處分執行完畢後
    5 年內，復基於施用第二級毒品安非他命之概括犯意，自94
    年8 月30日起至94年10月20日止，分別在其臺北縣土城市○
    ○里○○路44號4 樓住處與土城市○○路○ 段223 之4 號50
    3 號房間等地，連續將第二級毒品安非他命放置於玻璃球（
    業已丟棄滅失），再以火燒烤，以此方式連續施用第二級毒
    品安非他命多次，平均每3 天施用第二級毒品安非他命1 次
    。嗣甲○○於94年8 月30日中午11時許，在其臺北縣土城市
    ○○里○○路44號4 樓住處，施用第二級毒品安非他命1 次
    ，隨後於94年8 月30日晚間6 時許，在台北縣土城市○○街
    44號前，經警持搜索票查獲，並經警扣得甲○○所有供施用
    之第二級毒品安非他命共6 包（淨重共2 點3 克，鑑驗使用
    0 點018 克）與其所有預備供分裝施用第二級安非他命所用
    之分裝空袋1 包；嗣甲○○經警移送檢察官偵訊後，於94年
    8 月30日晚間11時11分許，經檢察官諭知新台幣3 萬元具保
    ，嗣甲○○因覓保無著，經檢察官改對甲○○諭知限制住居
    處分。
二、甲○○經限制住居釋回後，仍承前施用第二級毒品安非他命
    之同一概括犯意，連續施用第二級毒品安非他命至94年9 月
    7 日下午1 、2 時許；嗣於94年9 月7 日晚間9 時5 分許，
    在台北縣板橋市○○路○ 段與防汛道路口經警查獲，並經警
    扣得甲○○所有預備供分裝施用第二級毒品安非他命所用之
    分裝空袋6 個；及甲○○所有供施用第一級毒品海洛因1 包
    （毛重0.24公克，淨重0.07公克，涉嫌持有第一級毒品部分
    ，另分案偵辦）。嗣甲○○經警移送檢察官偵訊後，於94年
    9 月8 日中午12時27分許，經檢察官諭知新台幣2 萬元具保
    ，嗣甲○○因覓保無著，經檢察官改對甲○○諭知釋回處分
    。
三、甲○○經釋回後，仍承前施用第二級毒品安非他命之同一概
    括犯意，連續施用第二級毒品安非他命至94年10月20日下午
    1 時許，嗣於94年10月20日晚間7 時許，在前開土城市○○
    路○ 段223 之4 號503 號房間經警查獲，並經警自甲○○身
    上查獲扣得甲○○所有之第二級毒品安非他命7 小包（毛重
    共2 點5 克，鑑驗使用0 點019 克）與甲○○所有供施用第
    二級毒品安非他命所用之養樂多瓶裝吸食器1 個（94年度保
    管字第10160 號扣押物品清單編號1 之吸食器2 個，其中另
    1 個蠻牛瓶裝吸食器非屬甲○○所有；94年度毒偵字第6475
    號偵查卷第39頁）及甲○○所有供秤重施用第二級毒品安非
    他命所用電子磅秤1 個。
四、案經臺北縣政府警察局板橋分局報請臺灣板橋地方法院檢察
    署檢察官聲請簡易判決處刑暨臺北縣政府警察局海山分局、
    土城分局報請同署檢察官併案審理，本院認為不宜以簡易判
    決處刑，改依同常程序審理。
    理  由
一、上揭事實，業據被告甲○○於本院調查與審理時供承不諱（
    本院刑事卷宗第23頁、第27頁至第32頁）；又被告於上開時
    地經警3 次查獲後採尿檢驗結果，均有安非他命陽性反應，
    此有台灣檢驗科技股份有限公司濫用藥物尿液檢驗報告各1
    紙在卷足憑（94年度毒偵字第4951號偵查卷第39頁；94年度
    核退毒偵字第2179號偵查卷第2 頁；本院94年度簡字第5519
    號刑事卷宗第13頁）。
二、被告甲○○於如事實欄第一段經警查扣之結晶6 包，經送檢
    驗結果，確有甲基安非他命陽性反應（淨重共2 點3 克，鑑
    驗使用0 點018 克），此有台灣檢驗科技股份有限公司濫用
    藥物檢驗報告1 紙在卷可證（94年度毒偵字第4951號偵查卷
    第47頁；同偵查卷第46頁所示，94年度保管字第9494號扣押
    物品清單）；並有上開如事實欄第一段所示，被告甲○○所
    有預備供分裝施用第二級安非他命所用之分裝空袋1 包扣案
    在卷足憑（同上偵查卷第43頁所示，94年度保管字第7856號
    扣押物品清單）；如事實欄第二段部分，亦有被告甲○○所
    有預備供分裝施用第二級毒品安非他命所用之分裝空袋6 個
    扣案在卷可證（94年度毒偵字第5154號偵查卷宗第16頁，扣
    押目錄表編號2 所示）；如事實欄第三段所示，有被告瑞祥
    所有供施用第二級毒品安非他命所用之養樂多瓶裝吸食器1
    個扣案足稽（94年度保管字第10160 號扣押物品清單編號1
    之吸食器2 個，其中另1 個蠻牛瓶裝吸食器非屬被告甲○○
    所有；見94年度毒偵字第6475號偵查卷第39頁）與被告所有
    供秤重施用第二級毒品安非他命所用電子磅秤1 個扣案足憑
    （同上第6475號偵查卷第24頁，扣押物品目錄表品明編號4
    所示）；如事實欄第三段所示經警查扣之結晶7 小包，經送
    檢驗結果，確有甲基安非他命陽性反應（毛重共2 點5 克，
    鑑驗使用0 點019 克），此亦有台灣檢驗科技股份有限公司
    濫用藥物檢驗報告1 紙在卷可稽（本院卷第45頁，第44頁所
    示，95年度保管字第4177號扣押物品清單）；可見本件事證
    明確，被告連續施用第二級毒品安非他命之犯行應堪認定。
三、查安非他命屬於毒品危害防制條例第2 條第2 項第2 款所列
    之第2 級毒品；核被告甲○○所為，係犯毒品危害防制條例
    第10條第2 項之施用第二級毒品罪；被告持有上開第二級毒
    品安非他命罪之低度行為為施用第二級毒品安非他命之高度
    行為所吸收，不另論罪；被告先後多次施用第二級毒品安非
    他命犯行，時間緊接，犯罪構成要件相同，顯係基於概括之
    犯意反覆為之，應依連續犯之規定論以一罪並加重其刑。移
    送併案審理施用第二級毒品安非他命部分（如事實欄第一段
    、第三段所示併案事實，即95年度毒偵字第1380號偵查卷與
    94年度毒偵字第6475號偵查卷等併案卷）雖未據起訴，惟因
    上開漏未起訴施用第二級毒品安非他命部分，因與本件前揭
    業已聲請簡易判決處刑（94年度核退毒偵字第2179號）並判
    決有罪之施用第二級毒品安非他命部分，有連續犯裁判上一
    罪之關係，基於審判不可分之關係，本院自得併予審理，合
    併敘明。爰審酌被告有如事實欄第一段所載之多次毒品犯罪
    前科；另被告經本院以94年度簡字第249 號判決有期徒刑5
    月，於94年3 月7 日判決確定，並於民國94年6 月1 日易科
    罰金執行完畢；又其之前分別因施用第二級毒品安非他命案
    件，經送觀察、勒戒後，認無繼續施用毒品之傾向，執行完
    畢釋放，經檢察官於民國93年3 月31日，以93年度毒偵字第
    1225號不起訴處分確定等情，此各有臺灣高等法院被告全國
    前案紀錄表1 紙在卷足憑；又其於受有期徒刑之執行完畢後
    ，5 年內再犯本件有期徒刑以上之罪，應依刑法第47條累犯
    之規定加重其刑。爰審酌被告前有多次施用毒品罪前科，已
    如前述；其再犯本罪，與其犯罪動機、施用毒品之時間將近
    2 個月與每隔3 天施用第二級毒品安非他命1 次等施用毒品
    之時間、犯罪所用之手段係以玻璃球燒烤施用毒品安非他命
    及施用毒品易引起社會治安犯罪之不良附帶結果；惟被告於
    犯罪後已坦承犯行，態度良好等一切情狀，量處如主文第1
    項所示之刑，以示懲儆。
四、沒收部分：
1、如事實欄第一段所示，分裝空袋1 包（如附表甲編號1 所示
   ；94年度毒偵字第4951號偵查卷第43頁所示，94年度保管字
   第7856號扣押物品清單），係被告所有預備供分裝施用第二
   級安非他命所用之物，業據被告於本院審理時供明在卷。
2、如事實欄第二段所示，分裝空袋6 個（如附表甲編號2 所示
   ；94年度毒偵字第5154號偵查卷宗第16頁之扣押目錄表編號2
   所示），係被告甲○○所有預備供分裝施用第二級毒品安非
   他命所用之物，亦據被告於本院審理時供明在卷。
3、如事實欄第三段所示，養樂多瓶裝吸食器1 個（如附表甲編
   號3 所示；如94年度保管字第10160 號扣押物品清單編號1
   之吸食器2 個，其中另1 個蠻牛瓶裝吸食器非屬被告甲○○
   所有；見94年度毒偵字第6475號偵查卷第39頁），係被告所
   有供施用第二級毒品安非他命所用之物；同段所示電子磅秤1
   個（如附表甲編號4 所示；如同上第6475號偵查卷第24頁所
   示之扣押物品目錄表品明編號4）， 係被告甲○○所有供秤
   重施用第二級毒品安非他命所用之物，上開養樂多瓶裝吸食
   器1 個與電子磅秤1 個等物，均據被告甲○○於本院審理時
   供明在卷。
4、上揭1 、2 、3 所示之物品，均依第38條第1 項第2 款規定
   ，宣告沒收之。
五、沒收銷燬部分：
1、如事實欄第一段所示，經警查扣之第二級毒品安非他命6 包
   （淨重共2 點3 克，鑑驗使用0 點018 克；如附表乙編號1
   所示，即94年度毒偵字第4951號偵查卷第46頁所示之94年度
   保管字第9494號扣押物品清單）。
2、如事實欄第三段所示，經警查扣之第二級毒品安非他命7 小
   包（毛重共2 點5 克，鑑驗使用0 點019 克；如附表乙編號
   2 所示；即本院卷第44頁所示之95年度保管字第4177號扣押
   物品清單）。
3、上開編號1 、2 所示之第二級毒品均依毒品危害防制條例第
   18 條 第1 項前段規定，宣告沒收銷燬。
據上論斷，應依刑事訴訟法第452 條、第273 條之1 第1 項、第
299 條第1 項前段，毒品危害防制條第10條第2 項、第18條第1
項前段；刑法第11條前段、第47條、第56條、第38條第1 項第2
款，判決如主文。
本案經檢察官林俊儀到庭執行職務。
中    華    民    國    95    年    5     月    12    日
                      刑事第五庭    法  官  陳坤地
上列正本證明與原本無異。
如不服本判決，應於判決送達後10日內向本院提出上訴狀。
                                    書記官  李淑秋
中    華    民    國    95    年    5     月    17    日
附錄本案論罪科刑法條全文
毒品危害防制條例第10條：
施用第1級毒品者，處6月以上5年以下有期徒刑。
施用第2級毒品者，處3年以下有期徒刑。
附表甲：
1、分裝空袋壹包（94年度保管字第7856號扣押物品清單所示）
   。
2、分裝空袋陸個（94年度毒偵字第5154號偵查卷宗第16頁之扣
   押目錄表編號2所示）。
3、養樂多瓶裝吸食器壹個（如94年度保管字第10160 號扣押物品
   清單編號1所示之吸食器2 個，其中之1 個吸食器）。電子磅
   秤壹個（94年度毒偵字第6475號偵查卷第24頁所示之扣押物
   品目錄表品明編號4）。
附表乙：
1、第二級毒品安非他命陸包（淨重共貳點參克，鑑驗使用零點
   零壹捌克；94年度保管字第9494號扣押物品清單）。
2、第二級毒品安非他命柒小包（毛重共貳點伍克，鑑驗使用零
   點零壹玖克；95年度保管字第4177號扣押物品清單）。


司法院資訊處製作；財團法人民間司法改革基金會備份。
